臺灣花蓮地方法院刑事判決
                                     110年度原訴字第45號
公  訴  人  臺灣花蓮地方檢察署檢察官
被      告  黃玉蘭





選任辯護人  簡旭成律師（法扶律師）
上列被告因違反毒品危害防制條例案件，經檢察官提起公訴（11
0年度偵緝字第201號、110年度偵緝字第202號），本院判決如下
：
    主    文
黃玉蘭犯如附表各編號「罪名與宣告刑」欄所示之罪，均累犯，
各處如附表各編號「罪名與宣告刑」欄所示之刑。應執行有期徒
刑陸年柒月，沒收部分併執行之。
    犯罪事實
一、黃玉蘭明知甲基安非他命為毒品危害防制條例第2條第2項第
    2款所規定之第二級毒品，依法不得販賣，竟意圖營利，分
    別基於販賣第二級毒品甲基安非他命之犯意，分別於附表編
    號1至17所示之時間、地點，以附表編號1至17所示之數量、
    金額及方式，販賣甲基安非他命予謝坤杰、陳太和、陳鴻飛
    。
二、案經花蓮縣警察局新城分局報告臺灣花蓮地方檢察署檢察官
    偵查起訴。
    理    由
壹、證據能力部分
一、按被告以外之人於審判外之言詞或書面陳述，除法律有規定
    者外，不得作為證據；又被告以外之人於審判外之陳述，雖
    不符合同法第159條之1至第159條之4之規定，但經當事人於
    審判程序同意作為證據，法院審酌該言詞陳述或書面陳述作
    成時之情況，認為適當者，亦得為證據；當事人、代理人或
    辯護人於法院調查證據時，知有第159條第1項不得為證據之
    情形，而未於言詞辯論終結前聲明異議者，視為有前項之同
    意，刑事訴訟法第159條第1項及第159條之5分別定有明文。
    本案被告黃玉蘭及其辯護人於言詞辯論終結前，就卷內被告
    以外之人於審判外之陳述，於本院準備程序時均表示無意見
    （見本院卷第72頁），經本院審酌該等證據之作成情況，並
    無違法取證或其他瑕疵，認均適為本案認定事實之依據，依
    刑事訴訟法第159條之5的規定，均有證據能力。
二、又本案認定事實引用之卷內其餘非供述證據，並無證據證明
    係公務員違背法定程序取得，依同法第158條之4規定反面解
    釋，均有證據能力。
貳、實體部分
一、認定犯罪事實所憑之證據及理由
  ㈠訊據被告就附表各編號所示之犯罪事實，於偵查及審理時均
    坦承不諱，核與證人謝坤杰、陳太和、陳鴻飛於警詢及偵查
    中之證述相符，並有本院核發之通訊監察書、通訊監察譯文
    、指認犯罪嫌疑人紀錄表、搜索票、搜索扣押筆錄、扣押物
    品目錄表、扣押物品收據等在卷可稽，足認被告之任意性自
    白與事實相符。
　㈡按販賣毒品之所謂販賣行為，係行為人基於營利之目的，而
    販入或賣出毒品而言。販賣毒品者，其主觀上須有營利之意
    圖，且客觀上有販賣之行為，即足構成，至於實際上是否已
    經獲利，則非所問。即於有償讓與他人之初，係基於營利之
    意思，並著手實施，而因故無法高於購入之原價出售，最後
    不得不以原價或低於原價讓與他人時，仍屬販賣行為。必也
    始終無營利之意思，縱以原價或低於原價有償讓與他人，方
    難謂為販賣行為，而僅得以轉讓罪論處（最高法院93年度台
    上字第1651號判決要旨參照）。又販賣毒品，本無一定價格
    ，各次買賣之價格，當亦各有差異，隨供需雙方之資力、關
    係之深淺、需求之數量、貨源之充裕與否、販賣者對於資金
    之需求如何及殷切與否，以及政府查緝之態度，進而為各種
    不同之風險評估，而為機動性之調整，是其價格標準，自非
    一成不變，且販賣者從各種「價差」或「量差」或係「純度
    」謀取利潤方式，或有差異，然其所圖利益之非法販賣行為
    目的，則屬相同，並無二致。衡以近年來毒品之濫用，危害
    國民健康與社會安定日益嚴重，治安機關對於販賣或施用毒
    品之犯罪行為，無不嚴加查緝，各傳播媒體對於政府大力掃
    毒之決心亦再三報導，已使毒品不易取得且物稀價昂，苟被
    告於有償買賣毒品行為無利可圖，實無甘冒被取締移送法辦
    判處重刑之危險而平白從事毒品買賣之理。是其販入之價格
    必較其出售之價格為低，而有從中賺取買賣價差、量差或施
    用利益而獲利之意圖及事實，應屬合理認定；而附表編號1
    至17所示各次交易，既均有向各買家約定價金，被告之營利
    意圖至為彰顯。
  ㈢綜上所述，被告前揭販賣甲基安非他命之犯行事證明確，堪
    予認定，應予依法論科。
二、論罪科刑
  ㈠新舊法比較：
  ⒈按行為後法律有變更者，適用行為時之法律；但行為後之法
    律有利於行為人者，適用最有利於行為人之法律，刑法第2
    條第1項定有明文。又比較時應就與罪刑有關之共犯、未遂
    犯、想像競合犯、牽連犯、連續犯、結合犯，以及累犯加重
    、自首減輕暨其他法定加減原因（如身分加減）與加減例等
    一切情形，綜其全部罪刑之結果而為比較（最高法院107年
    度台上字第3758 號判決意旨足資參照）。
  ⒉本案被告於附表編號1、8、9所示之行為後，毒品危害防制  
    條例第4條第2項及第17條第2項規定已於民國109年1月15日
    修正，於同年7月15日施行，修正施行前同條例第4條第2項
    規定為「製造、運輸、販賣第二級毒品者，處7年以上有期
    徒刑，得併科新臺幣1千萬元以下罰金」，修正後則規定為
    「製造、運輸、販賣第二級毒品者，處10年以上有期徒刑，
    得併科新臺幣1千五百萬元以下罰金」；修正前同條例第17
    條第2項規定：「犯第4條至第8條之罪於偵查及審判中均自
    白者，減輕其刑」，修正後條文則為：「犯第4條至第8條之
    罪於偵查及歷次審判中均自白者，減輕其刑」，經比較新舊
    法結果，認均以修正前之規定較有利於被告，依刑法第2條
    第1項前段規定，被告就附表編號1、8、9所示之犯行，應適
    用行為時即修正前毒品危害防制條例第4條第2項、第17條第
    2項等規定。
　㈡是核被告就附表編號1、8、9所示之3次販賣甲基安非他命犯
    行、附表編號2至7、10至17所示之14次販賣甲基安非他命犯
    行，分別係犯修正前毒品危害防制條例第4條第2項之販賣第
    二級毒品罪（共3罪），及修正後毒品危害防制條例第4條第
    2項之販賣第二級毒品罪（共14罪）。被告就附表編號5與綽
    號「小傑」之人，就附表編號15與名為顏邦傑之人所為，有
    犯意聯絡及行為分擔，為共同正犯。被告販賣前持有第二級
    毒品甲基安非他命之低度行為，均為販賣之高度行為所吸收
    ，均不另論罪。被告所犯上開販賣第二級毒品罪共17罪間，
    犯意各別，行為互殊，應分論併罰。
　㈢加重及減輕其刑之說明：
　⒈被告前因施用毒品案件，經本院以106年度聲字第795號裁定
    應執行有期徒刑4月確定，並於107年9月28日易科罰金執行
    完畢等情，有臺灣高等法院被告前案紀錄表存卷可佐，其於
    受徒刑執行完畢後5年內，故意再犯本案有期徒刑以上之各
    罪，均構成累犯，又本院參酌司法院釋字第775號解釋意旨
    ，具體審酌前案（故意或過失）徒刑之執行完畢情形（有無
    入監執行完畢、是否易科罰金或易服社會勞動而視為執行完
    畢）、5年以內（5年之初期、中期、末期）、再犯後罪（是
    否同一罪質、重罪或輕罪）等因素，認被告既有曾犯毒品危
    害防制條例案件並經執行完畢之事實，當知悉毒品危害人體
    健康甚鉅，卻於本案又再犯毒品危害防制條例案件，已足認
    被告有立法意旨所指之特別惡性或刑罰感應力薄弱之情，爰
    依上開解釋意旨，裁量被告就法定本刑為無期徒刑以外之本
    刑部分，均應依刑法第47條第1項規定加重其刑。
  ⒉修正前毒品危害防制條例第17條第2項規定：「犯第四條至第
    八條之罪於偵查及審判中均自白者，減輕其刑。」；修正後
    毒品危害防制條例第17條第2項規定則為：「犯第四條至第
    八條之罪於偵查及歷次審判中均自白者，減輕其刑」。又所
    稱「自白」，係指被告對於自己所為具備構成犯罪要件之事
    實向職司偵查、審判之公務員坦白陳述而言。至於對該當於
    犯罪構成要件事實在法律上之評價，或對阻卻責任或阻卻違
    法之事由，有所主張或辯解，乃辯護權之行使，仍不失為自
    白，且自白著重在使過去之犯罪事實再現，與該事實應受如
    何之法律評價，係屬二事（最高法院102年度台上字第483、
    2503、3626號判決意旨參照）。查被告就本案之販賣第二級
    毒品甲基安非他命犯行，於偵查及審理時均供認不諱，是被
    告就上開販賣第二級毒品犯行，均應分別依修正前及修正後
    之毒品危害防制條例第17條第2項規定，就各該犯行減輕其
    刑，並依法先加後減之。
  ⒊按刑事審判旨在實現刑罰權之分配的正義，故法院對有罪被
    告之科刑，應符合罪刑相當之原則，使輕重得宜，罰當其罪
    ，以契合社會之法律感情，此所以刑法第57條明定科刑時應
    審酌一切情狀，尤應注意該條所列10款事項以為科刑輕重之
    標準，並於同法第59條賦予法院以裁量權，如認犯罪之情狀
    可憫恕，認科以最低度刑仍嫌過重者，得酌量減輕其刑，俾
    使法院就個案之量刑，能為適當之斟酌。刑法第59條之所謂
    犯罪之情狀，應審酌其犯罪有無可憫恕之事由，即有無特殊
    之原因與環境，在客觀上足以引起一般同情，暨宣告法定低
    度刑，是否猶嫌過重等因素，以為判斷。經查，被告販賣第
    二級毒品部分之犯行，本院衡酌刑法第59條規定之適用，必
    須犯罪另有特殊之原因與環境，在客觀上足以引起一般同情
    ，認為即予宣告法定低度刑期尤嫌過重者，始有其適用，而
    禁絕毒品政策，乃世界先進國家之共識，凡具有一般智識之
    人，均能有所知悉瞭解，被告自難諉為不知，其為牟私利而
    為販賣第二級毒品予他人，殘害國民身心健康至鉅，衡諸其
    本案販賣第二級毒品之對象人數、動機及均為提供毒品並實
    際獲利者等情節，難認在客觀上有何足引起一般人同情而確
    可憫恕之情，況其販賣第二級毒品部分之犯行，均已依修正
    前及修正後之毒品危害防制條例第17條第2項之規定予以減
    刑，當無情輕法重之憾，是其販賣第二級毒品犯行部分，尚
    無刑法第59條酌減其刑規定適用之餘地，併此說明。
  ㈣爰審酌禁止販賣第二級毒品為我國現行之有效規範，並為毒
    品危害防制條例所明定，當為我國人民普遍適用之行為原則
    ，被告於理性思考後，仍違背上開行為規範而為本案犯行，
    國家自應透過刑罰再次宣示上開規範之有效性。本院衡酌被
    告販賣第二級毒品之對象人數及毒品數量所蘊含之不法內涵
    ，另參以被告自述因生病無法工作，故賣毒品賺錢之犯罪動
    機；國小畢業之智識程度，已婚、無須扶養之親屬，以前做
    過粗工及美髮，經濟狀況尚可之家庭生活、經濟狀況各因素
    對其遵法能力之影響性等一切情狀（見本院卷第107頁），
    分別量處如主文所示之刑，並參酌定應執行刑之目的在於特
    別預防之考量，輔以一般預防作為刑罰目的而量定其刑，當
    行為人於判決確定前犯數罪，個別宣告刑累加之結果，無法
    充分考量此一加總後之刑罰是否過重，對被告施以過重之刑
    罰，無助於預防再犯、教化之目的，更有可能違反比例原則
    ，自應透過定應執行刑之程序，酌定適當刑罰。為此，本院
    當應以行為罪責為基礎，審酌被告所犯各罪，是否為同期間
    內所為，併其行為態樣、各罪關係、次數多寡，及所呈現被
    告之人格特性、犯罪動機、目的、手段、程度、所生危險、
    犯後態度，暨預防需求等綜合因素，定應執行刑如主文所示
    。
  ㈤沒收部分：
  ⒈被告就犯罪事實欄附表編號1至17販賣甲基安非他命予證人謝
    坤杰、陳太和、陳鴻飛部分之犯罪所得，雖未據扣案，然業
    經被告自承在卷（見本院卷第70頁），爰依刑法第38條之1
    第1項、第3項規定，分別於各次販賣第二級毒品所處罪刑主
    文項下宣告沒收，於全部或一部不能沒收或不宜執行沒收時
    ，追徵其價額。
  ⒉又按犯第4條之罪者，其供犯罪所用之物，不問屬於犯罪行為
    人與否，均沒收之，毒品危害防制條例第19條第1項定有明
    文。是就未扣案之門號0000000000號SIM卡1張及先前搭載門
    號0000000000號SIM卡之扣案SHARP手機1支（保管字號：110
    年度刑管字第155號，扣押物品清單見本院卷第62頁），係
    供本案販賣甲基安非他命時聯繫所用，業經本院認定如上，
    而上開手機為被告所有，應依毒品危害防制條例第19條第1
    項之規定，宣告沒收，又未扣案之SIM卡部分，於全部或一
    部不能沒收或不宜執行沒收時，追徵其價額。
　⒊扣案之安非他命2包（保管字號：110年度刑管字第155號，扣
    押物品清單見本院卷第61頁），係被告所有，且供其本案販
    賣第二級毒品犯行所賸餘，業經被告自承在卷（見本院卷第
    71頁），上開扣案物經送慈濟大學濫用藥物檢驗中心檢驗結
    果，均為甲基安非他命，有慈濟大學濫用藥物檢驗中心109
    年9月24日慈大藥字第109092467號函檢附之鑑定書1份在卷
    可稽（見110年度偵緝字第201號卷第65頁至第67頁），而屬
    法律上禁止持有之違禁物，自應連同附著毒品無從析離之外
    包裝袋，依毒品危害防制條例第18條第1項前段之規定宣告
    ，於各宣告刑項下諭知沒收銷燬，至上開第二級毒品甲基安
    非他命取樣鑑驗部分，既業已銷燬，爰不另為沒收銷燬之諭
    知，併此敘明。　　　
據上論斷，應依刑事訴訟法第299條第1項前段，修正前毒品危害
防制條例第4條第2項、第17條第2項，毒品危害防制條例第4條第
2項、第17條第2項、第18條第1項前段、第19條第1項，刑法第2
條第1項前段、第11條、第28條、第47條第1項、第51條第5款、
第38條第4項、第38條之1第1項、第3項，判決如主文。
本案經檢察官林英正提起公訴，檢察官王柏舜、羅美秀到庭執行
職務。
中　　華　　民　　國　　110 　年　　10　　月　　26　　日
                  刑事第三庭  審判長  法  官  黃柏憲  
                                      法  官  林育賢
　　　　　　　　　　                  法  官  邱佳玄
以上正本證明與原本無異。
如不服本判決應於收受送達後20日內向本院提出上訴書狀，並應
敘述具體理由。其未敘述上訴理由者，應於上訴期間屆滿後20日
內向本院補提理由書(均須按他造當事人之人數附繕本)「切勿逕
送上級法院」。
辯護人依據刑事訴訟法第346條、公設辯護人條例第17條及律師
法第32 條第2項、第36條等規定之意旨，尚負有提供法律知識、
協助被告之義務（含得為被告之利益提起上訴，但不得與被告明
示之意思相反）。
因疫情而遲誤不變期間，得向法院聲請回復原狀。
中　　華　　民　　國　　110 　年　　10　　月　　26　　日

                                      書記官  方毓涵
附錄本案論罪科刑法條：
修正前毒品危害防制條例第4條
製造、運輸、販賣第一級毒品者，處死刑或無期徒刑；處無期徒
刑者，得併科新臺幣 2 千萬元以下罰金。
製造、運輸、販賣第二級毒品者，處無期徒刑或 7 年以上有期
徒刑，得併科新臺幣 1 千萬元以下罰金。
製造、運輸、販賣第三級毒品者，處 7 年以上有期徒刑，得併
科新臺幣 7 百萬元以下罰金。
製造、運輸、販賣第四級毒品者，處 5 年以上 12 年以下有期
徒刑，得併科新臺幣 3 百萬元以下罰金。
製造、運輸、販賣專供製造或施用毒品之器具者，處 1 年以上
7 年以下有期徒刑，得併科新臺幣 1 百萬元以下罰金。
前五項之未遂犯罰之。
修正後毒品危害防制條例第4條
製造、運輸、販賣第一級毒品者，處死刑或無期徒刑；處無期徒
刑者，得併科新臺幣3千萬元以下罰金。
製造、運輸、販賣第二級毒品者，處無期徒刑或10年以上有期徒
刑，得併科新臺幣1千5百萬元以下罰金。
製造、運輸、販賣第三級毒品者，處7年以上有期徒刑，得併科
新臺幣1千萬元以下罰金。
製造、運輸、販賣第四級毒品者，處5年以上12年以下有期徒刑
，得併科新臺幣5百萬元以下罰金。
製造、運輸、販賣專供製造或施用毒品之器具者，處1年以上7年
以下有期徒刑，得併科新臺幣1百50萬元以下罰金。
前五項之未遂犯罰之。
                                      
【附表】
編號 對象 時間 地點 交易毒品種類、數量金額（新臺幣） 方式  罪名與宣告刑 1 謝坤杰 109年7月13日下午12時24分47秒許後某時 花蓮縣○○市○○路○段000巷0弄00號外 第二級毒品甲基安非他命(數量不詳)，1000元 證人謝坤杰以持用門號0000-000000號行動電話撥打被告黃玉蘭使用門號0000-000000號行動電話取得聯繫，嗣於左列時間、地點，以1000元之價格，購買第二級毒品甲基安非他命1小包(數量不詳)，黃玉蘭並向其收取1000元之款項。 黃玉蘭販賣第二級毒品，累犯，處有期徒刑參年捌月。扣案之SHARP行動電話壹支沒收；扣案之第二級毒品甲基安非他命貳包（含包裝袋貳只，毛重共肆點伍肆肆貳公克），均沒收銷燬；未扣案之犯罪所得新臺幣壹仟元及行動電話門號0000000000號SIM卡壹張均沒收，於全部或一不能沒收或不宜執行沒收時，徵其價額。 2 謝坤杰 109年7月16日下午10時07分07秒許後某時 花蓮縣○○市○○路○段000巷0弄00號外 第二級毒品甲基安非他命(數量不詳)，1000元 被告黃玉蘭以持用門號0000-000000號行動電話撥打證人謝坤杰使用門號0000-000000號行動電話取得聯繫，嗣於左列時間、地點，以1000元之價格，販賣第二級毒品甲基安非他命1小包(數量不詳)予證人謝坤杰，黃玉蘭並向其收取1000元之款項。 黃玉蘭販賣第二級毒品，累犯，處有期徒刑伍年貳月。扣案之SHARP行動電話壹支沒收；扣案之第二級毒品甲基安非他命貳包（含包裝袋貳只，毛重共肆點伍肆肆貳公克），均沒收銷燬；未扣案之犯罪所得新臺幣壹仟元及行動電話門號0000000000號SIM卡壹張均沒收，於全部或一不能沒收或不宜執行沒收時，徵其價額。 3 謝坤杰 109年7月18日上午11時24分23秒許後某時 花蓮縣○○市○○路○段000巷0弄00號外 第二級毒品甲基安非他命(數量不詳)，1000元 證人謝坤杰以持用門號0000-000000號行動電話撥打被告黃玉蘭使用門號0000-000000號行動電話取得聯繫，嗣於左列時間、地點，以1000元之價格，購買第二級毒品甲基安非他命1小包(數量不詳)，黃玉蘭並向其收取1000元之款項。 黃玉蘭販賣第二級毒品，累犯，處有期徒刑伍年貳月。扣案之SHARP行動電話壹支沒收；扣案之第二級毒品甲基安非他命貳包（含包裝袋貳只，毛重共肆點伍肆肆貳公克），均沒收銷燬；未扣案之犯罪所得新臺幣壹仟元及行動電話門號0000000000號SIM卡壹張均沒收，於全部或一不能沒收或不宜執行沒收時，徵其價額。 4 謝坤杰 109年7月21日上午9時57分59秒許後某時 花蓮縣○○市○○路○段000巷0弄00號外 第二級毒品甲基安非他命(數量不詳)，1000元 被告黃玉蘭以持用門號0000-000000號行動電話撥打證人謝坤杰使用門號0000-000000號行動電話取得聯繫，嗣於左列時間、地點，以1000元之價格，販賣第二級毒品甲基安非他命1小包(數量不詳)予證人謝坤杰，黃玉蘭並向其收取1000元之款項。 黃玉蘭販賣第二級毒品，累犯，處有期徒刑伍年貳月。扣案之SHARP行動電話壹支沒收；扣案之第二級毒品甲基安非他命貳包（含包裝袋貳只，毛重共肆點伍肆肆貳公克），均沒收銷燬；未扣案之犯罪所得新臺幣壹仟元及行動電話門號0000000000號SIM卡壹張均沒收，於全部或一不能沒收或不宜執行沒收時，徵其價額。 5 謝坤杰 109年7月21日下午8時30分05秒許後某時 花蓮縣○○市○○路○段000巷0弄00號外附近花蓮縣花蓮市富強路某超商 第二級毒品甲基安非他命(數量不詳)，1000元。 被告黃玉蘭以持用門號0000-000000號行動電話撥打證人謝坤杰使用門號0000-000000號行動電話取得聯繫，嗣於左列時間、地點，由不詳年籍綽號「小傑」之人代替被告黃玉蘭交付第二級毒品甲基安非他命1小包(數量不詳)予證人謝坤杰，謝坤杰並將1000元之款項交給「小傑」。 黃玉蘭共同販賣第二級毒品，累犯，處有期徒刑伍年貳月。扣案之SHARP行動電話壹支沒收；扣案之第二級毒品甲基安非他命貳包（含包裝袋貳只，毛重共肆點伍肆肆貳公克），均沒收銷燬；未扣案之犯罪所得新臺幣壹仟元及行動電話門號0000000000號SIM卡壹張均沒收，於全部或一不能沒收或不宜執行沒收時，徵其價額。 6 謝坤杰 109年7月28日下午1時15分31秒許後某時 花蓮縣○○市○○路○段000巷0弄00號外 第二級毒品甲基安非他命(數量不詳)，2000元。 證人謝坤杰以持用門號0000-000000號行動電話撥打被告黃玉蘭使用門號0000-000000號行動電話取得聯繫，嗣於左列時間、地點，以2000元之價格，購買第二級毒品甲基安非他命2小包(數量不詳)，黃玉蘭並向其收取2000元之款項。 黃玉蘭販賣第二級毒品，累犯，處有期徒刑伍年肆月。扣案之SHARP行動電話壹支沒收；扣案之第二級毒品甲基安非他命貳包（含包裝袋貳只，毛重共肆點伍肆肆貳公克），均沒收銷燬；未扣案之犯罪所得新臺幣貳仟元及行動電話門號0000000000號SIM卡壹張均沒收，於全部或一不能沒收或不宜執行沒收時，徵其價額。 7 謝坤杰 109年8月12日下午10時38分55秒許後某時 花蓮縣○○市○○路○段000巷0弄00號外 第二級毒品甲基安非他命(數量不詳)，1000元。 證人謝坤杰以持用門號0000-000000號行動電話撥打被告黃玉蘭使用門號0000-000000號行動電話取得聯繫，嗣於左列時間、地點，以1000元之價格，購買第二級毒品甲基安非他命1小包(數量不詳)，黃玉蘭並向其收取1000元之款項。 黃玉蘭販賣第二級毒品，累犯，處有期徒刑伍年貳月。扣案之SHARP行動電話壹支沒收；扣案之第二級毒品甲基安非他命貳包（含包裝袋貳只，毛重共肆點伍肆肆貳公克），均沒收銷燬；未扣案之犯罪所得新臺幣壹仟元及行動電話門號0000000000號SIM卡壹張均沒收，於全部或一不能沒收或不宜執行沒收時，徵其價額。 8 陳太和 109年6月9日下午7時34分18秒許後某時 花蓮縣吉安鄉太昌村建國路2段玄武宮旁 第二級毒品甲基安非他命(數量不詳)，1000元。 被告黃玉蘭以持用門號0000-000000號行動電話撥打證人陳太和使用門號0000-000000號行動電話取得聯繫，嗣於左列時間、地點，以1000元之價格，販賣第二級毒品甲基安非他命1小包(數量不詳)予證人陳太和，黃玉蘭並向其收取1000元之款項。 黃玉蘭販賣第二級毒品，累犯，處有期徒刑參年捌月。扣案之SHARP行動電話壹支沒收；扣案之第二級毒品甲基安非他命貳包（含包裝袋貳只，毛重共肆點伍肆肆貳公克），均沒收銷燬；未扣案之犯罪所得新臺幣壹仟元及行動電話門號0000000000號SIM卡壹張均沒收，於全部或一不能沒收或不宜執行沒收時，徵其價額。 9 陳鴻飛 109年7月14日下午3時59分16秒許後某時 花蓮縣花蓮市中山路與原住民一條街路口 第二級毒品甲基安非他命(數量不詳)，1500元。 被告黃玉蘭以持用門號0000-000000號行動電話撥打證人陳鴻飛使用門號0000-000000號行動電話取得聯繫，嗣於左列時間、地點，以1500元之價格，販賣第二級毒品甲基安非他命2小包(數量不詳)予證人陳鴻飛，黃玉蘭並向其收取1500元之款項。 黃玉蘭販賣第二級毒品，累犯，處有期徒刑參年玖月。扣案之SHARP行動電話壹支沒收；扣案之第二級毒品甲基安非他命貳包（含包裝袋貳只，毛重共肆點伍肆肆貳公克），均沒收銷燬；未扣案之犯罪所得新臺幣壹仟伍佰元及行動電話門號0000000000號SIM卡壹張均沒收，於全部或一不能沒收或不宜執行沒收時，徵其價額。 10 陳鴻飛 109年7月17日上午1時0分31秒許後某時 花蓮縣花蓮市和平路與建林路口某超商 第二級毒品甲基安非他命(數量不詳)，1000元。 證人陳鴻飛以持用門號0000-000000號行動電話撥打被告黃玉蘭使用門號0000-000000號行動電話取得聯繫，嗣於左列時間、地點，以1000元之價格，購買第二級毒品甲基安非他命1小包(數量不詳)，黃玉蘭並向其收取1000元之款項。 黃玉蘭販賣第二級毒品，累犯，處有期徒刑伍年貳月。扣案之SHARP行動電話壹支沒收；扣案之第二級毒品甲基安非他命貳包（含包裝袋貳只，毛重共肆點伍肆肆貳公克），均沒收銷燬；未扣案之犯罪所得新臺幣壹仟元及行動電話門號0000000000號SIM卡壹張均沒收，於全部或一不能沒收或不宜執行沒收時，徵其價額。 11 陳鴻飛 109年7月22日上午12時49分42秒許後某時 花蓮縣花蓮市中原路與中正路口 第二級毒品甲基安非他命(數量不詳)，1000元。 證人陳鴻飛以持用門號0000-000000號行動電話撥打被告黃玉蘭使用門號0000-000000號行動電話取得聯繫，嗣於左列時間、地點，以1000元之價格，購買第二級毒品甲基安非他命1小包(數量不詳)，黃玉蘭並向其收取1000元之款項。 黃玉蘭販賣第二級毒品，累犯，處有期徒刑伍年貳月。扣案之SHARP行動電話壹支沒收；扣案之第二級毒品甲基安非他命貳包（含包裝袋貳只，毛重共肆點伍肆肆貳公克），均沒收銷燬；未扣案之犯罪所得新臺幣壹仟元及行動電話門號0000000000號SIM卡壹張均沒收，於全部或一不能沒收或不宜執行沒收時，徵其價額。 12 陳鴻飛 109年8月3日上午12時48分11秒許後某時 花蓮縣花蓮市中美路與吉林路路口加油站 第二級毒品甲基安非他命(數量不詳)，1000元。 證人陳鴻飛以持用門號0000-000000號行動電話撥打被告黃玉蘭使用門號0000-000000號行動電話取得聯繫，嗣於左列時間、地點，以1000元之價格，購買第二級毒品甲基安非他命1小包(數量不詳)，黃玉蘭並向其收取1000元之款項。 黃玉蘭販賣第二級毒品，累犯，處有期徒刑伍年貳月。扣案之SHARP行動電話壹支沒收；扣案之第二級毒品甲基安非他命貳包（含包裝袋貳只，毛重共肆點伍肆肆貳公克），均沒收銷燬；未扣案之犯罪所得新臺幣壹仟元及行動電話門號0000000000號SIM卡壹張均沒收，於全部或一不能沒收或不宜執行沒收時，徵其價額。 13 陳鴻飛 109年8月5日下午2時13分15秒許後某時 花蓮縣○○鄉○○路00號超商前 第二級毒品甲基安非他命(數量不詳)，1000元。 被告黃玉蘭以持用門號0000-000000號行動電話撥打證人陳鴻飛使用門號0000-000000號行動電話取得聯繫，嗣於左列時間、地點，以1000元之價格，販賣第二級毒品甲基安非他命1小包(數量不詳)予證人陳鴻飛，黃玉蘭並向其收取1000元之款項。 黃玉蘭販賣第二級毒品，累犯，處有期徒刑伍年貳月。扣案之SHARP行動電話壹支沒收；扣案之第二級毒品甲基安非他命貳包（含包裝袋貳只，毛重共肆點伍肆肆貳公克），均沒收銷燬；未扣案之犯罪所得新臺幣壹仟元及行動電話門號0000000000號SIM卡壹張均沒收，於全部或一不能沒收或不宜執行沒收時，徵其價額。 14 陳鴻飛 109年8月10日上午12時16分55秒許後某時 花蓮縣花蓮市中山路與原住民一條街路口 第二級毒品甲基安非他命(數量不詳)，1500元。 證人陳鴻飛以持用門號0000-000000號行動電話撥打被告黃玉蘭使用門號0000-000000號行動電話取得聯繫，嗣於左列時間、地點，以1500元之價格，購買第二級毒品甲基安非他命1小包(數量不詳)，黃玉蘭並向其收取1000元之款項，另陳鴻飛在幾天後有還積欠之500元予被告黃玉蘭。 黃玉蘭販賣第二級毒品，累犯，處有期徒刑伍年參月。扣案之SHARP行動電話壹支沒收；扣案之第二級毒品甲基安非他命貳包（含包裝袋貳只，毛重共肆點伍肆肆貳公克），均沒收銷燬；未扣案之犯罪所得新臺幣壹仟伍佰元及行動電話門號0000000000號SIM卡壹張均沒收，於全部或一不能沒收或不宜執行沒收時，徵其價額。 15 陳鴻飛 109年8月20日上午1時17分24秒許後某時 花蓮縣○○市○○○路000號永琪飯店 第二級毒品甲基安非他命(數量不詳)，1000元。 證人陳鴻飛以持用門號0000-000000號行動電話撥打被告黃玉蘭使用門號0000-000000號行動電話取得聯繫，嗣於左列時間、地點，由名為顏邦傑之人代替被告黃玉蘭交付第二級毒品甲基安非他命1小包(數量不詳)予證人陳鴻飛，陳鴻飛並將1000元之款項交給顏邦傑。 黃玉蘭共同販賣第二級毒品，累犯，處有期徒刑伍年貳月。扣案之SHARP行動電話壹支沒收；扣案之第二級毒品甲基安非他命貳包（含包裝袋貳只，毛重共肆點伍肆肆貳公克），均沒收銷燬；未扣案之犯罪所得新臺幣壹仟元及行動電話門號0000000000號SIM卡壹張均沒收，於全部或一不能沒收或不宜執行沒收時，徵其價額。 16 陳鴻飛 109年8月25日上午1時12分58秒許後某時 花蓮縣花蓮市自強路與國富十六街路口某超商前 第二級毒品甲基安非他命(數量不詳)，1500元。 證人陳鴻飛以持用門號0000-000000號行動電話撥打被告黃玉蘭使用門號0000-000000號行動電話取得聯繫，嗣於左列時間、地點，以1500元之價格，購買第二級毒品甲基安非他命1小包(數量不詳)，黃玉蘭並向其收取1500元之款項。 黃玉蘭販賣第二級毒品，累犯，處有期徒刑伍年參月。扣案之SHARP行動電話壹支沒收；扣案之第二級毒品甲基安非他命貳包（含包裝袋貳只，毛重共肆點伍肆肆貳公克），均沒收銷燬；未扣案之犯罪所得新臺幣壹仟伍佰元及行動電話門號0000000000號SIM卡壹張均沒收，於全部或一不能沒收或不宜執行沒收時，徵其價額。 17 陳鴻飛 109年8月28日上午1時13分31秒許後某時 花蓮縣○○市○○路000號巷口 第二級毒品甲基安非他命(數量不詳)，1000元。 被告黃玉蘭以持用門號0000-000000號行動電話撥打證人陳鴻飛使用門號0000-000000號行動電話取得聯繫，嗣於左列時間、地點，以1000元之價格，販賣第二級毒品甲基安非他命1小包(數量不詳)予證人陳鴻飛，黃玉蘭並向其收取1000元之款項。 黃玉蘭販賣第二級毒品，累犯，處有期徒刑伍年貳月。扣案之SHARP行動電話壹支沒收；扣案之第二級毒品甲基安非他命貳包（含包裝袋貳只，毛重共肆點伍肆肆貳公克），均沒收銷燬；未扣案之犯罪所得新臺幣壹仟元及行動電話門號0000000000號SIM卡壹張均沒收，於全部或一不能沒收或不宜執行沒收時，徵其價額。